tr: Günlük ped stili: Kavisli; Ekstra uzun; G-string; Büyük; Uzun; Maksi; Normal; Slim; Tanga; sırım; Diğer
sk-SK: Štýl slipovej vložky: Zaoblený; Extra dlhý; Tanga typu G; Veľký; Dlhý; Maxi; Bežný; Štíhly; Tanga; Tangá; Iné
pt-BR: Estilo do protetor diário: Curvado; Extra longo; Fio dental; Grande; Longo; Maxi; Regular; Magro; Tanga; Sandália de dedo; Outro
nb: Truseinnleggstil: Buet; Ekstra lang; G-streng; Stor; Lang; Maxi; Vanlig; Slank; Tanga; Stringtruse; Annet
sl-SI: Slog vložka za spodnje perilo: Ukrivljena; Ekstra dolga; Tanga; Velika; Dolga; Dolga; Običajna; Oprijet; Tanga; Pašček med prsti; Drugo
ja: パンティライナースタイル: カーブド; エクストラロング; Gストリング; 大; ロング; マキシ; レギュラー; スリム; タンガ; Tバック; その他
hr-HR: Stil dnevnog uloška: Zaobljeno; Ekstra dugo; Tanga; Velika; Duga; Maksi; Regularni; Slim; Tanga; S uskim remenom; Ostalo
fr: Type de protège-slip: Incurvée; Très long; String; Grande; Long; Longue; Normal; Slim; Tanga; Lanière; Autre
zh-TW: 護墊襯樣式: 弧形; 加長版; G字串; 大; 長; 長裙; 一般; 修身款; 丁字褲型; 丁字褲; 其他
th: รูปแบบผ้าอนามัยแบบบาง: โค้ง; ยาวเป็นพิเศษ; จีสตริง; ใหญ่; ยาว; แม็กซี่; ธรรมดา; ทรงสลิม; ทันก้า; Thong; อื่นๆ
it: Stile del salvaslip: Curvo; Extra lungo; Perizoma; Large; Lungo; Maxi; Regular; Slim; Tanga; Perizoma; Altro
lt-LT: Kasdienio įkloto stilius: Lenktas; Itin ilgas; G stringai; Didelis; Ilga; Maxi; Įprasti; Priglundantys; Tanga; Basutės per pirštą; Kita
hu: Tisztasági betét stílusa: Ívelt; Extra hosszú; Tanga; Nagy; Hosszú; Maxi; Normál; Slim; Tanga; Pántos; Egyéb
fi: Alushousunsuojan siipiprofiili: Kaareva; Erittäin pitkä; G-string; Suuri; Pitkä; Maxi; Tavallinen; Hoikka; Tanga; Remmi; Muu
cs: Styl slipové vložky: Zaoblené; Velmi dlouhé; Tanga; Velká; Dlouhé; Maxi; Běžná; Štíhlé; Tanga; Řemen; Jiné
el: Στυλ σερβιετάκι: Καμπυλωτή; Πολύ μακρύ; G-string; Μεγάλη; Μακρύ; Μάξι φόρεμα; Κανονική; Λεπτό; Τάνγκα; Παντόφλα; Άλλο
ko: 팬티라이너 스타일: 곡선형; 엑스트라 롱; G스트링; 라지; 롱; 맥시; 레귤러; 슬림; 탕가; 가죽 끈; 기타
de: Slipeinlagen-Stil: Gebogen; Extra lang; G-String; Groß; Lang; Maxi; Normal; Slim; Tanga; Zehensandale; Sonstiges
zh-CN: 护垫样式: 弧形; 超长; 丁字裤专用; 大; 长; 及踝; 常规; 修身; 三角裤专用; 夹趾凉鞋; 其他
pt-PT: Estilo do protetor diário: Curvado; Extra comprido; Fio dental; Grande; Comprido; Maxi; Normal; Calças slim; Tanga; Lingueta; Outro
nl: Inlegkruisstijl: Gebogen; Extra lang; G-string; Groot; Lang; Maxi; Normaal; Slank; Tanga; Slip; Andere
sv: Trosskyddsstil: Rundad; Extra lång; G-string; Stor; Lång; Maxi; Vanligt; Slim; Tanga; Stringtrosa; Övrigt
es: Estilo de protector diario: Curvado; Extralargo; Tanga; Grande; Largo; Maxi; Regular; Corte delgado; Tanga; Thong; Otros
vi: Kiểu băng vệ sinh hàng ngày: Cong; Rất dài; Dây chữ G; Lớn; Dài; Dáng dài; Thường; Ôm vừa vặn; Tanga; Dép xỏ ngón; Khác
bg-BG: Стил на ежедневната превръзка: Извит; Екстра дълго; G-стринг; Голяма; Дълга; Макси; Обикновена; Слаб; Танга; Прашки; Други
ru: Тип ежедневной прокладки: Изогнутый; Очень длинный; Для стрингов; Большой; Длинный; Макси; Обычные; Слим; Для танга; Шлепанцы; Другой
da: Trusseindlægstype: Buet; Ekstra lang; G-streng; Stor; Lang; Maxi; Almindelig; Slim; Tanga; G-streng; Andet
pl: Styl wkładki higienicznej: Zakrzywiony; Bardzo długi; Do stringów typu G; Duży; Długie; Maks.; Zwyczajna; Slim; Do fig typu tanga; Z rzemykiem; Inne
en: Panty liner style: Curved; Extra long; G-string; Large; Long; Maxi; Regular; Slim; Tanga; Thong; Other
ro-RO: Tip de absorbant utilizat zilnic: Curbat; Extra long; G-string; Mare; Lungă; Maxi; Normală; Slim; Tanga; Baretă între degete; Altele